ACORDAO-COMPLETO-2355998

ACÓRDÃO DE RELAÇÃO

ACÓRDÃO DE RELAÇÃO 4175/2019 ATA 19/2019 - PRIMEIRA CÂMARA

Acórdão 4175/2019-TCU-Primeira Câmara
Os Ministros do Tribunal de Contas da União, reunidos em sessão da 1ª Câmara, tendo em vista que os efeitos financeiros dos atos de admissão de pessoal em análise se exauriram antes de seus processamentos pela Corte, ACORDAM, por unanimidade, com fundamento nos arts. 143, inciso II, e 260, § 5º, todos do Regimento Interno deste Tribunal, em considerar prejudicados por perda de objeto os atos constantes deste processo, de acordo com os pareceres emitidos nos autos.
1. Processo TC-Processo 010.780/2019-0 (ATOS DE ADMISSÃO) 
	1.1. Interessados: Fernando Nelmer Torres da Rocha (XXX.304.314-XX) ; Francisco Jose Siqueira Freire (XXX.300.643-XX) ; Francisco Weber Ferreira Xavier (XXX.869.573-XX) ; Frederick Louis Dias de Morais (XXX.255.476-XX) ; Frederico David e Campos (XXX.678.666-XX) ; Gabriel Miranda dos Santos (XXX.091.384-XX) ; Gilson Hugo da Purificacao Rocha (XXX.204.504-XX) ; Gislany Gonçalves Lourenço (XXX.469.726-XX) ; Gislene Miriele Silva Reis (XXX.691.166-XX) ; Gizele Aparecida de Almeida (XXX.550.896-XX) ; Guilherme Messeder Caldas Bretas (XXX.061.606-XX) ; Guilherme Pagliara Lage (XXX.192.156-XX) ; Gustavo de Oliveira Miranda (XXX.226.826-XX) ; Henrique Nunes Inocencio Alves (XXX.607.966-XX) ; Huedson Silva Carvalho (XXX.906.555-XX) ; Hueverson Cleid Pinheiro Pereira da Silva (XXX.151.136-XX) ; Ilo Dias de Oliveira (XXX.036.686-XX) ; Iran Furtado de Arruda (XXX.686.784-XX) ; Jader Rafael Corlaete de Souza Trinidade (XXX.500.076-XX) ; Jaelson da Silva (XXX.233.444-XX) 
	1.2. Órgão/Entidade: Companhia Brasileira de Trens Urbanos
	1.3. Relator: Ministro Benjamin Zymler
	1.4. Representante do Ministério Público: Procurador Marinus Eduardo De Vries Marsico
	1.5. Unidade Técnica: Secretaria de Fiscalização de Pessoal (SEFIP) .
	1.6. Representação legal: não há.
	1.7. Determinações/Recomendações/Orientações: não há.

Primeira Câmara

Companhia Brasileira de Trens Urbanos

Fernando Nelmer Torres da Rocha (XXX.304.314-XX); Francisco Jose Siqueira Freire (XXX.300.643-XX); Francisco Weber Ferreira Xavier (XXX.869.573-XX); Frederick Louis Dias de Morais (XXX.255.476-XX); Frederico David e Campos (XXX.678.666-XX); Gabriel Miranda dos Santos (XXX.091.384-XX); Gilson Hugo da Purificacao Rocha (XXX.204.504-XX); Gislany Gonçalves Lourenço (XXX.469.726-XX); Gislene Miriele Silva Reis (XXX.691.166-XX); Gizele Aparecida de Almeida (XXX.550.896-XX); Guilherme Messeder Caldas Bretas (XXX.061.606-XX); Guilherme Pagliara Lage (XXX.192.156-XX); Gustavo de Oliveira Miranda (XXX.226.826-XX); Henrique Nunes Inocencio Alves (XXX.607.966-XX); Huedson Silva Carvalho (XXX.906.555-XX); Hueverson Cleid Pinheiro Pereira da Silva (XXX.151.136-XX); Ilo Dias de Oliveira (XXX.036.686-XX); Iran Furtado de Arruda (XXX.686.784-XX); Jader Rafael Corlaete de Souza Trinidade (XXX.500.076-XX); Jaelson da Silva (XXX.233.444-XX)

BENJAMIN ZYMLER

não há.

ATOS DE ADMISSÃO (ADS)

Secretaria de Fiscalização de Pessoal (SEFIP).